臺灣新北地方法院板橋簡易庭民事判決
111年度板簡字第654號
原      告  富邦產物保險股份有限公司

法定代理人  賴榮崇  
訴訟代理人  沈志揚  
            許晏庭  
被      告  黃亞筑  
上列當事人間請求侵權行為損害賠償(交通)事件，本院於民國11
1年4月29日言詞辯論終結，判決如下：
    主      文
被告應給付原告新臺幣83,849元，及自民國111年3月1日起至清
償日止，按週年利率5%計算之利息。
原告其餘之訴駁回。
訴訟費用由被告負擔45%，餘由原告負擔。
本判決原告勝訴部分得假執行。
    事實及理由
一、原告主張：被告於民國110年3月1日12時8分許，騎乘車牌號
    碼000-0000號普通重型機車，行經新北市板橋區縣民大道與
    漢生東路口處時，因改變行駛路徑行車方向時，未注意來往
    車輛，撞擊由原告承保車體損失險、訴外人鄧明洲駕駛其所
    有之車牌號碼000-0000號自用小客車（下稱系爭車輛），致
    系爭車輛受損。經修復後，原告依約賠付車體修復費用新臺
    幣（下同）181,979元(零件109,033元、工資72,946)，並已
    理賠完畢。為此，爰依保險代位及侵權行為損害賠償之法律
    關係，請求被告賠償損害等語。並聲明：被告應給付原告18
    1,979元，及自起訴狀繕本送達翌日起至清償日止，按週年
    利率5%計算之利息。
二、被告則以：否認應負肇事責任等語，資為抗辯。並聲明：原
    告之訴駁回。　　
三、法院之判斷：
  ㈠按因故意或過失，不法侵害他人之權利者，負損害賠償責任
    ；汽車、機車或其他非依軌道行駛之動力車輛，在使用中加
    損害於他人者，駕駛人應賠償因此所生之損害，民法第184
    條第1項前段、第191條之2前段分定明文。又按被保險人因
    保險人應負保險責任之損失發生，而對於第三人有損失賠償
    請求權者，保險人得於給付賠償金額後，代位行使被保險人
    對於第三人之請求權。但其請求之金額，以不逾賠償金額為
    限，保險法第53條第1項著有明文。原告主張被告於上開時
    、地騎乘前揭機車，因改變行駛路徑行車方向時，未注意來
    往車輛，致系爭車輛受損等情，業據其提出新北市政府警察
    局道路交通事故當事人登記聯單暨初步分析研判表、系爭車
    輛行車執照影本、車損照片、理賠申請書、賓航賓士汽車股
    份有限公司出具之估價單及統一發票、道寬汽車商行出具之
    零件認購單、鋁圈修配工作單及統一發票為憑，並據本院依
    職權向新北市政府警察局海山分局調閱本件道路交通事故卷
    宗，核閱屬實，被告雖抗辯其無肇事責任，然參以被告於警
    詢時陳稱：伊行駛於漢生東路欲往文化路，一開始在右轉道
    ，因後方車輛按喇叭，而往中間靠欲前往待轉區，但靠內側
    車道太近，於是發生碰撞等語；系爭車輛駕駛人鄧明洲於警
    詢時陳稱：伊駕車行駛於漢生東路（中山往文化）縣民大道
    口欲左轉，當時有亮左轉號誌，被告騎乘機車從斑馬線駛出
    ，伊不及反應碰撞等語，足見兩車於事故發生時，分別行駛
    於同向之內外側車道，被告騎乘前揭機欲從右側外側車道行
    駛至待轉區時，理應隨時注意同向直行之左方車輛即系爭車
    輛之動向，保持適當距離，避免發生碰撞，惟被告卻疏未注
    意與行駛於內側車輛之系爭車輛間之距離，致與系爭車輛發
    生碰撞，顯有疏失，另稽之新北市政府警察局道路交通事故
    初步分析表記載：「黃亞筑騎乘車牌號碼000-0000號普通重
    型機車，改變行駛路徑行車方向時未注意來往車輛。鄧明洲
    駕駛車牌號碼000-0000號自用小客車，尚未發現肇事因素。
    」，益徵原告主張被告上開時、地騎乘前揭機車，因改變行
    駛路徑行車方向時未注意來往車輛，致發生本件事故，應可
    採信。準此，原告依保險代位及侵權行為之法律關係，請求
    被告負損害賠償責任，洵屬有據，被告空言抗辯其無肇事責
    任，然未提出證據為憑，委不足採。
  ㈡又按物被毀損時，被害人除得依民法第196條請求賠償外，並
    不排除民法第213條至第215條之適用。依民法第196條請求
    賠償物被毀損所減少之價額，得以修復費用為估定之標準，
    但以必要者為限（例如：修理材料以新品換舊品，應予折舊
    ）。被害人如能證明其物因毀損所減少之價額，超過必要之
    修復費用時，就其差額，仍得請求賠償【最高法院77年度第
    9次民事庭會議決議㈠可資參照】。原告主張系爭車輛修復費
    用為181,979元(零件：109,033元、工資：72,946 元)，並
    提出前揭估價單、零件認購單、工作單及統一發票為佐，惟
    該修復費用中零件部分既係以新品換舊品，則應扣除折舊後
    計算其損害。而依行政院財政部發布之「固定資產耐用年數
    表」規定，自用小客車，其耐用年數為5年，並依同部訂定
    之「固定資產折舊率表」規定，耐用年數5年依定率遞減法
    之折舊率為千分之369。準此，系爭車輛係於105年2月出廠
    ，有系爭車輛行車執照乙紙足憑，至事故發生之110年3月1
    日，系爭車輛之實際使用年數已逾5年耐用年限，故原告就
    更換零件部分得請求被告賠償之範圍，應以10,903元為限（
    計算式：109,033元×1/10=10,903元，元以下四捨五入），
    加計毋庸折舊之工資72,946元，共計83,849元，即為原告得
    請求之修車費用。
四、綜上所述，原告基於保險代位及侵權行為損害賠償之法律關
    係，請求被告給付83,849元，及自起訴狀繕本送達翌日即11
    1年3月1日起至清償日止，按週年利率5%計算之利息，為有
    理由，應予准許。逾此範圍之請求，則無理由，應予駁回。
五、本件原告勝訴部分係適用簡易訴訟程序所為被告敗訴之判決
    ，爰依職權宣告假執行。
中　　華　　民　　國　　111 　年　　5 　　月　　20　　日
                  臺灣新北地方法院板橋簡易庭
                            法  官  施函妤
以上為正本係照原本作成。
如不服本判決，應於送達後20日內，向本院提出上訴狀並表明上
訴理由，如於本判決宣示後送達前提起上訴者，應於判決送達後
20日內補提上訴理由書（須附繕本）。
中　　華　　民　　國　　111 　年　　5 　　月　　23　　日
                            書記官  吳昌穆